MOISES MORAIS

DESENVOLVEDOR FULLSTACK



1 (11) 95297-4032



mika.devs100@gmail.com



Barueri - SP



linkedin.com/in/moises-silvademorais/



github.com/MikaMorais

SKILLS

- Java 8+
- Spring Boot
- Angular
- Typescript
- MySQL / Oracle
- Microsservicos
- Desenvolvimento APIs
- Ferramentas de Versionamento e Gestão
- Metodologia Ageis (SCRUM)

EDUCAÇÃO

BACHARELADO EM SISTEMAS DE INFORMAÇÃO

Universidade Nove de Julho (Uninove) 2019-2022

TI (DESENVOLVIMENTO DE SISTEMAS)

ITB Brasílio Flores de Azevedo

2016-2018

IDIOMAS

PORTUGUÊS (NATIVO) INGLÊS (AVANÇADO)

PERFIL

Desenvolvedor Pleno apaixonado pela resolução de problemas complexos e pelo desenvolvimento de soluções inovadoras. Com uma sólida formação acadêmica e experiência prática em diversos projetos, trago um conjunto diversificado de habilidades técnicas e uma mentalidade orientada para resultados e melhorias agéis.

EXPERIÊNCIA

ANALISTA DE SISTEMAS PLENO II

7COMm People and tech to transform | 2023 - Atual

 Desenvolvimento da plataforma de Câmbio PF do BRADESCO com o intuito de construir uma melhor jornada e melhoria no sistema de Saldo Invest Facil PJ BRADESCO com Java 8+, SpringBoot, Microserviços, APIs, Angular, Typescript, NodeJS, AWB, AMB, Bitbucket, TDD, Octane, SonarQube.

ANALISTA DE SISTEMAS PLENO II

SIS Soluções Integradas de Sistemas | 2022 - 2023

• Desenvolvimento e inovação do sistema de Devolução de Cheque para BRADESCO com Angular, AngularJS, AMB (Angular Mockado Bradesco), Typescript, NodeJS, Java 8+, Java Spring Boot, GIT, TDD, APIs e Microserviços

ANALISTA DE SISTEMAS PLENO II

Capgemini | 2021 - 2022

• Melhorar serviços e projetos para o ConectSUS (saúde) usando Java, Angular/AngularJS, JSF, PrimeFaces, Spring MVC / Spring Boot, Oracle, PL/SQL e Microsserviços

ANALISTA DE SISTEMAS JUNIOR

TIVIT | 2021 - 2021

• Manter, gerenciar, desenvolver e aprimorar os serviços de EDI para o cliente CAIXA usando Java, Spring Boot, Spring MVC, APIs, Node, Angular, MySQL, GIT, Azure, APIs e Microserviços